臺灣高雄地方法院民事裁定
110年度消債清字第82號
聲  請  人  吳家筠（原名：吳素今）
0000000000000000

0000000000000000

代  理  人  何明諺律師
上列當事人因消費者債務清理事件聲請清算，本院裁定如下：
    主  文
聲請人吳家筠(原名:吳素今)自中華民國一一○年八月十八日下午
四時起開始清算程序。
命司法事務官進行本件清算程序。
    理  由
一、聲請意旨略以：伊無力清償債務，曾於民國110年3月3日向
    本院聲請調解債務清償方案，惟調解不成立。又伊未經法院
    裁定開始更生程序或許可和解或宣告破產，爰聲請清算等語
    。
二、按債務人不能清償債務或有不能清償之虞者，得依本條例所
    定更生或清算程序，清理其債務；債務人對於金融機構負債
    務者，在聲請更生或清算前，應向最大債權金融機構請求協
    商債務清償方案，或向其住、居所地之法院或鄉、鎮、市、
    區調解委員會聲請債務清理之調解；自債務人提出協商請求
    之翌日起逾30日不開始協商，或自開始協商之翌日起逾90日
    協商不成立，債務人得逕向法院聲請更生或清算；債務人於
    法院裁定開始更生程序或許可和解或宣告破產前，得向法院
    聲請清算；法院開始清算程序之裁定，應載明其年、月、日
    、時，並即時發生效力；法院裁定開始更生或清算程序後，
    得命司法事務官進行更生或清算程序；必要時，得選任律師
    、會計師或其他適當之自然人或法人1人為監督人或管理人
    ，消費者債務清理條例（下稱消債條例）第3條、第151條第
    1項、第153條、第80條前段、第83條第1項、第16條第1項分
    別定有明文。
三、經查：
  ㈠聲請人前於110年3月3日向本院聲請調解債務清償方案，經本
    院110年度司消債調字第98號受理，於同年3月24日調解不成
    立而當庭聲請清算等情，業經本院調閱上開調解卷宗核閱無
    訛，並有調解程序筆錄可參（見本院110年度司消債調字第9
    8號卷(下稱調卷)第43頁），是以依消費者債務清理條例施
    行細則第44條之3規定，聲請人於前置調解不成立後聲請清
    算，應屬合法。
  ㈡聲請人於107至109年度申報所得均為新臺幣（下同）0元，名
    下僅有1輛西元1997年出廠馬自達汽車，無其他財產，有遠
    雄人壽保單（保單號碼0000000000號）保單解約金21,302元
    ，另國泰人壽保單部分為醫療保險，新光人壽保單為團險，
    均無解約金；又聲請人於104年7月20日發現罹患子宮肌瘤，
    腹部經常劇烈疼痛，無法負重工作，陳明主治醫師不建議聲
    請人開刀切除，為避免子宮嚴重沾黏，只能定期持續回診追
    蹤，並提出在職暨薪資證明書及收入切結書，自陳自108年1
    月1日起迄今受僱於高絃騰任職清潔幫傭，主要工作為私人
    幫傭，處理雇主交辦事務、清潔整理雇主承租的門牌號碼高
    雄市○○區○○○路000號房屋之一樓及地下室環境，每週工作4
    日，每次6小時，每月薪資12,000元，其中3,000元為跟雇主
    分租地下室的租金，餘9,000元於每月5日領取現金，用以支
    付生活費，未領取其他補助或給付等情，有財政部高雄國稅
    局107年至108年綜合所得稅各類所得資料清單及財產歸屬資
    料清單（調卷第11至13頁）、109年稅務電子閘門財產所得
    調件明細表（本院110年度消債清字第82號卷（下稱卷）第1
    8頁）、財產及收入狀況說明書（調卷第4頁）、債權人清冊
    （調卷第5頁）、戶籍謄本（調卷第15頁、卷第57頁）、勞
    工保險被保險人投保資料表（調卷第14頁）、個人商業保險
    查詢結果表（卷第37頁）、財團法人金融聯合徵信中心前置
    協商專用債權人清冊（調卷第6至8頁）、信用報告（調卷第
    9至10頁）、社會補助查詢表（卷第13至16頁）、租金補助
    查詢表（卷第17頁）、存簿（卷第39至55頁）、勞動部勞動
    力發展署高屏澎東分署函（卷第24頁）、勞動部勞工保險局
    函（卷第23頁）、高雄市新興區公所低收入戶證明書（調卷
    第16頁）、收入切結書（卷第33頁）、110年2月27日雇主高
    絃騰收入憑證（調卷第18頁）、110年5月31日在職暨薪資證
    明書（卷第32頁）、高雄市立大同醫院診斷證明書暨婦產部
    腹部超音檢查診（調卷第17頁、卷第80至83頁）、聲請人11
    0年6月1日陳報狀（卷第28至30頁）、高雄市政府勞工局訓
    練就業中心函（卷第59至60頁）、家族系統表（卷第71頁）
    、國泰人壽保險股份有限公司保單價值一覽表（卷第36頁）
    、遠雄人壽保險股份有限公司批注書暨保險契約一覽表（卷
    第34至35頁）、遠雄人壽保險事業股份有限公司書函（卷第
    26至27頁）、國泰人壽保險股份有限公司函（卷第25頁）、
    新光人壽保險股份有限公司函（卷第69頁）等附卷可參。依
    聲請人上述工作、收入情形，認以聲請人自陳每月收入12,0
    00元，核算其現在償債能力之基礎，堪認妥適。
　㈢關於聲請人必要生活費用部分，聲請人主張每月支出12,000
    元（包含每月房屋租金3,000元）云云。按債務人必要生活
    費用，以最近1年衛生福利部或直轄市政府所公告當地區每
    人每月最低生活費1.2倍定之，清債條例第64條之2第1項定
    有明文。本院參酌衛福部社會司所公告110年度高雄市最低
    生活費為13,341元，1.2倍即16,009元，聲請人主張每月必
    要支出約12,000元，尚屬合理，應予採計。
　㈣綜上所述，聲請人每月收入為12,000元，扣除必要生活費12,
    000元後，已無剩餘。而其債務以遠雄人壽保單解約金21,30
    2元抵償後，仍有4,885,054元（包括：第一銀行、國泰世華
    銀行、匯豐(台灣)銀行、聯邦銀行、永豐銀行、凱基銀行、
    台新銀行、中國信託銀行，計算式：4,906,356－21,302＝4,8
    85,054），堪認聲請人確有不能清償債務之情事。從而，聲
    請人向本院聲請清算，應予准許，並命司法事務官進行本件
    清算程序。
四、依消債條例第11條第1 項、第83條第1 項、第16條第1 項，
    裁定如主文。
中　　華　　民　　國　　110 　年　　8 　　月　　18　　日
              　　民事庭　　法　官　賴寶合
以上正本係照原本作成。
本裁定不得抗告。
中　　華　　民　　國　　110 　年　　8 　　月　　18　　日
                            書記官　胡美儀